臺灣桃園地方法院刑事裁定　　　　　　 110年度聲字第3577號
聲　請　人　臺灣桃園地方檢察署檢察官
受　刑　人　高志恩


上列聲請人因受刑人數罪併罰有二裁判以上，聲請定其應執行之
刑（110 年度執聲字第2344號），本院裁定如下：
    主  文
高志恩所犯如附件所示之罪，所處如附件所示之刑，應執行有期
徒刑貳年陸月。
    理  由
一、聲請意旨略以：受刑人高志恩因犯放火燒燬建物及住宅等案
    件，先後判決確定如附表所示之刑，應依刑法第53條、第51
    條第5 款及第50條第2 項之規定，定其應執行之刑，爰依刑
    事訴訟法第477 條第1 項聲請裁定等語。
二、按裁判確定前犯數罪者，併合處罰之。但得易科罰金之罪與
    不得易科罰金之罪，受刑人請求檢察官聲請定應執行刑者，
    依第51條規定定之；數罪併罰，有二裁判以上者，依刑法第
    51條之規定，定其應執行之刑；宣告多數有期徒刑者，於各
    刑中之最長期以上，各刑合併之刑期以下，定其刑期，但不
    得逾30年；又依刑法第53條應依同法第51條第5 款至第7 款
    之規定，定其應執行之刑者，由該案犯罪事實最後判決之法
    院之檢察官，聲請該法院裁定之。刑法第50條第1 項第1 款
    、第2 項、第53條、第51條第5 款及刑事訴訟法第477 條第
    1 項分別定有明文。次按因刑罰之科處，應以行為人之責任
    為基礎，考量人之生命有限，刑罰對被告造成之痛苦程度，
    係以刑度增加而生加乘效果，而非等比方式增加，如以實質
    累加方式執行，刑責恐將偏重過苛，不符現代刑事政策及刑
    罰之社會功能，故透過定應執行刑程式，採限制加重原則，
    授權法官綜合斟酌被告犯罪行為之不法與罪責程度、各罪彼
    此間之關聯性（例如數罪犯罪時間、空間、各行為所侵害法
    益之專屬性或同一性、數罪對法益侵害之加重效應等）、數
    罪所反應被告人格特性與傾向、對被告施以矯正之必要性等
    ，妥適裁量最終具體應實現之刑罰，以符罪責相當之要求（
    最高法院105 年度台抗字第626 號裁定意旨參照）。又按刑
    法第93條第2 項規定，假釋出獄者，在假釋中付保護管束，
    則受刑人因視為減刑及定執行刑而縮短刑期，檢察官亦必更
    換執行指揮書，其假釋付保護管束之期間亦必隨之縮減，故
    其合於數罪併罰之案件，如不聲請法院定執行刑，檢察官將
    無法據以執行。
三、經查：
  ㈠受刑人所犯如附表所示各罪，先後經法院判處如附表所示之
    刑，並均分別確定在案，而本院為犯罪事實最後判決之法院
    ，且附表編號2 、3 之犯罪日期均在編號1 確定日期之民國
    108 年12月24日前所犯，並附表編號1 、2 均為得易科罰金
    之罪，而附表編號3 之罪為不得易科罰金之罪，受刑人已請
    求檢察官就前開各罪聲請定其應執行之刑等情，有各該判決
    書及臺灣高等法院被告前案紀錄表、臺灣桃園地方檢察署依
    102 年1 月23日修正之刑法第50條調查受刑人是否聲請定應
    執行刑調查表各各1 份在卷可稽，是聲請人就受刑人所犯附
    表各罪聲請定其應執行之有期徒刑，本院審核認聲請為正當
    ，應予准許。
  ㈡又受刑人所犯如附表所示之3 罪，本院應以其各罪宣告刑為
    基礎，定其應執行刑，且本院定應執行刑，不得踰越刑法第
    51條第5 款所定法律之外部界限，即不得重於如附表編號1
    至3 所示罪刑之總和有期徒刑33月。
  ㈢爰依前揭說明，本於罪責相當原則之要求，審酌受刑人所犯
    附表編號1 至2 之罪均為不能安全駕駛致交通危險罪，而附
    表編號3 為放火燒燬建物及住宅，而受刑人上開所犯附表編
    號1 、2 之罪係保護法益公眾用路安全，而上開附表編號3
    所保護之法益除個人財產法益外，亦有社會法益之性質，是
    前開罪刑責任，附表編號1 及2 非難之重複程度較高，而附
    表編號3 則與附表編號1 及2 之非難重複程度較低，並考量
    數罪併罰案件定應執行刑之目的在於特別預防之考量，輔以
    一般預防作為刑罰目的而量定其刑，當行為人於判決確定前
    犯數罪，個別宣告刑累加之結果，無法充分考量此一加總後
    之刑罰是否過重，對受刑人施以過重之刑罰，無助於預防再
    犯、教化之目的，更有可能違反比例原則，自應透過定應執
    行刑之程序，酌定適當刑罰。為此，審酌本件受刑人所犯各
    罪之罪名，以及是否為同期間內所為，併其行為態樣、各罪
    關係、次數多寡，及所呈現受刑人之人格特質及犯罪動機、
    目的、手段、程度、所生危險、案件之特性、比例原則，暨
    預防需求等綜合因素，爰定其應執行之有期徒刑，如主文所
    示。
  ㈣按數罪併罰中之一罪，依刑法規定得易科罰金，若因與不得
    易科之他罪併合處罰結果而不得易科罰金時，原可易科部分
    所處之刑，自亦無庸為易科罰金折算標準之記載（司法院釋
    字第144 號、第679 號解釋意旨參照）。受刑人所犯上開原
    得易科罰金之罪（附表編號1 、2 ），因與上開不得易科罰
    金之罪（附表編號3 之罪）併合處罰，依上開說明，自無再
    諭知易科罰金折算標準之必要。
  ㈤又據以定應執行刑之各罪刑中，如有部分已執行完畢者，檢
    察官換發執行指揮書執行該應執行刑時，自應從刑期中予以
    扣除，非謂該已執行完畢部分不得再與他罪定其應執行刑（
    最高法院104 年度台抗字第664 號裁定意旨參照）。是附表
    編號1 、2 之罪，依其指揮書所述，附表編號1 之徒刑期間
    為109 年2 月18日至同年6 月17日，附表編號2 之徒刑期間
    則為109 年6 月18日至109 年11月17日，均已執行完畢，此
    有受刑人之前案紀錄表在卷可查，雖已執行完畢，然其與編
    號3 之罪既合於數罪併罰要件，仍應由本院定其應執行刑，
    再由檢察官於換發執行指揮書時扣除已執行部分。
  ㈥依最高法院刑事大法庭110 年度台抗大字第489 號裁定理由
    中敘及「除顯無必要或有急迫情形外，法院於裁定前，允宜
    予受刑人以言詞、書面或其他適當方式陳述意見之機會」等
    語，然本件附表編號1 、2 之罪既已執行完畢，而被告就附
    表編號3 之罪目前亦於110 年10月6 日因縮短刑期假釋出監
    ，並自110 年10月25日起至111 年9 月29日止執行保護管束
    ，此亦有臺灣高等法院被告前案紀錄表在卷可憑，本院審酌
    受刑人現已假釋出監，其人身自由並未受拘束，且就非難重
    複較高之附表編號1 、2 之罪均已執行完畢，權衡程序利益
    下以及可資減讓之刑期幅度有限，顯無必要再命受刑人以言
    詞、書面或其他適當方式陳述意見，尚與最高法院刑事大法
    庭110 年度台抗大字第489 號裁定意旨無違，附帶說明。
四、依刑事訴訟法第477 條第1 項，刑法第50條第1 項第1 款、
    第2 項、第53條、第51條第5 款，裁定如主文。
中    華    民    國  110     年    11    月    9     日
                  刑事第七庭    法  官  方楷烽
以上正本證明與原本無異。
如不服本裁定，應於裁定送達後5 日內向本院提出抗告狀。
                                書記官  廖子婷
中    華    民    國   110    年    11    月    9     日